【裁判字號】    98,交聲,3740
【裁判日期】    981019
【裁判案由】    違反道路交通管理處罰條例聲明異議
【裁判全文】
臺灣臺北地方法院交通事件裁定        98年度交聲字第3740號
原處分機關  臺北市政府警察局中山分局
異  議  人
即受處分人  甲○○
上列異議人即受處分人因違反道路交通管理處罰條例案件，對於
臺北市政府警察局中山分局民國98年9月22日所為北市警中山交
裁字第AEX545077號處分（原處分案號：臺北市政府警察局北市
警交字第AEX545077號），聲明異議，本院裁定如下：
    主  文
異議駁回。
    理  由
一、按利用道路為工作場所，除責令行為人即時停止並消除障礙
    外，處行為人或其雇主新臺幣1200元以上2400元以下罰鍰；
    ：又道路：指公路、街道、巷衖、廣場、騎樓、走廊或其他
    供公眾通行之地方，道路交通管理處罰條例（下稱處罰條例
    ）第82條第1項第3款、第3條第1款分別定有明文。
二、本件受處分人即異議人（下稱受處分人）於民國（下同）98
    年7月30日在臺北市中山區○○○路○段35號、37號前之騎
    樓地擺設汽車百貨用品，違反處罰條例第82條第1項第3款「
    利用道路為工作場所」之規定，經臺北市政府警察局中山分
    局長春派出所警員逕行舉發，受處分人未於通知單上所載應
    到案日期前自動繳納罰款，亦未依規定到案聽候裁決，經該
    分局依違反道路交通管理事件統一裁罰基準及處理細則第44
    條及基準表逕行裁決異議人罰鍰新台幣（下同）1800元等情
    ，有舉發違反道路交通管理事件通知單、臺北市政府警察局
    中山分局函、臺北市政府警察局中山分局違反道路交通管理
    事件裁決書在卷可按。
三、受處分人異議意旨略以：其所私設之騎樓，右側有一平台，
    左側則為樓梯及花圃，外側尚有人行道，行人欲進入受處分
    人私設之騎樓，需從外面之人行道進入，無法從私設騎樓之
    兩側進入，而該行人道平時鮮有行人通行，僅欲至店內參觀
    之消費者始由該人行道進入，可見該私設騎樓顯非供公眾通
    行之用，無礙於公眾之通行，不違反處罰條例第82條第1項
    第3款之規定云云。
四、經查，受處分人對於上開時、地在其私設之騎樓擺設汽車百
    貨用品，經警舉發之事實並不否認，僅辯稱其私設之騎樓非
    供公眾使用云云。次查，受處分人私設之騎樓長達56.64 公
    尺，騎樓外為行人專用道，行人專用道外側則為道路，路邊
    劃有機車停車格供機車停放，有受處分人提供之照片可據。
    依上開照片顯示，道路之機車格停滿機車，人行道亦有行人
    來往，可見該處並非行人稀少之處；而受處分人亦不否認其
    私設之騎樓，係開放給路過該處之行人參觀、消費使用，然
    走進騎樓參觀之行人目的不一，或為躲雨、或為遮陽、或為
    休息，不一而足，非全為消費而入，受處分人為做生意，斷
    不致曲分消費者始能進入，非消費者不能進入。而該騎樓就
    在人行道旁，路過之行人從人行道可直接走進騎樓，無庸遶
    道，故該騎樓顯系開放給經過該處之不特定行人使用，自屬
    供公眾通行之地方，所辯非供公眾使用云云，應不足採。該
    騎樓既供公眾使用，依處罰條例第3條第1款規定乃屬道路之
    範圍，自不得擺放物品，當為工作場所以妨礙通行，原處分
    機關以受處分人在騎樓擺放汽車百貨用品，利用道路為工作
    場所，違反處罰條例第82條第1項第3款之規定，裁處罰鍰
    1800 元，並無不當。本件異議為無理由，應予駁回。
五、據上論斷，應依道路交通案件處理辦法第19條，裁定如主文
    。
中    華    民    國    98    年    10    月    19    日
                  交通法庭法  官  林鳳珠
以上正本證明與原本無異
如不服本裁定應於送達後5日內向本院提出抗告狀
                          書記官  黃鈴容
中    華    民    國    98    年    10    月    19    日


司法院資訊處製作；財團法人民間司法改革基金會備份。
